臺灣苗栗地方法院刑事判決　　　　　　　100年度易字第621號
公　訴　人　臺灣苗栗地方法院檢察署檢察官
被　　　告　甘明珠
上列被告因違反毒品危害防制條例案件，經檢察官提起公訴（10
0 年度毒偵字第1018號），被告於準備程序進行中就被訴事實為
有罪之陳述，本院裁定進行簡式審判程序，判決如下：
    主  文
甘明珠施用第二級毒品，累犯，處有期徒刑肆月，如易科罰金，
以新臺幣壹仟元折算壹日。
    犯罪事實
一、甘明珠前因施用毒品案件，經裁定送觀察、勒戒後，認無繼
    續施用傾向，於民國95年1 月16日釋放出所，並經臺灣苗栗
    地方法院檢察署檢察官以94年度毒偵字第1437號為不起訴處
    分確定，又於上開觀察、勒戒執行完畢釋放後5 年內，因施
    用第二級毒品案件，於99年3 月19日，經本院以99年度苗簡
    字第151 號判處有期徒刑3 月確定，於99年5 月25日入監服
    刑，於同年8 月24日縮短刑期出監（未構成累犯），又因施
    用第二級毒品案件，於99年12月15日，經本院以99年度苗簡
    字第888 號判處有期徒刑2 月確定，於100 年4 月13日縮短
    刑期執行完畢（構成累犯），再因恐嚇取財案件，於100 年
    3 月17日，經本院以99年度苗簡字第1267號判處有期徒刑3
    月確定，並於100 年5 月27日，與上開99年度苗簡字第151
    號案合併定應執行刑為有期徒刑5 月，復因施用毒品案件，
    於100 年8 月8 日，經本院以100 年度苗簡字第611 號判處
    有期徒刑3 月確定，上開恐嚇取財及100 年度苗簡字第611
    號施用毒品部分，於同年8 月18日入監接續服刑，現正執行
    中。詎其於100 年4 月13日執行完畢後，竟仍不知悔改，復
    基於施用第二級毒品甲基安非他命之犯意，於100 年6 月1
    日日間某時，在臺中市某工地，以將甲基安非他命置於玻璃
    球（未扣案）內點火燒烤後吸取其煙霧之方式，施用第二級
    毒品甲基安非他命1 次。嗣於同年6 月3 日凌晨0 時40分許
    ，為警在其任職之苗栗縣苗栗市○○路27號「阿秋電子遊藝
    場」臨檢時，發覺其為毒品列管脫驗人口，而對其進行盤查
    ，並經其同意採尿檢驗，檢出毒品安非他命（12772ng/ml）
    及甲基安非他命（73532ng/ml）陽性反應。
二、案經苗栗縣警察局苗栗分局報告臺灣苗栗地方法院檢察署檢
    察官偵查起訴。
    理  由
一、本件被告甘明珠所違反之毒品危害防制條例第10條第2 項施
    用第二級毒品罪，為死刑、無期徒刑、最輕本刑為3 年以上
    有期徒刑以外之罪，亦非屬高等法院管轄之第一審案件，其
    於準備程序進行中，先就被訴事實為有罪之陳述，經法官告
    知簡式審判程序之旨，並聽取其與公訴檢察官之意見後，認
    無不得或不宜改依簡式審判程序進行之處，爰依刑事訴訟法
    第273 條之1 第1 項、第284 條之1 等規定，改依簡式審判
    程序審理；又簡式審判程序之證據調查，依刑事訴訟法第27
    3 條之2 規定，不受同法第159 條第1 項、第161 條之2 、
    第161 條之3 、第163 條之1 及第164 條至第170 條所規定
    證據能力認定及調查方式之限制；再被告對於卷內之各項證
    據，均同意有證據能力，故卷內所列之各項證據，自得作為
    證據，合先敘明。
二、訊據被告雖於警詢否認上揭犯行，且於偵訊時未到庭為陳述
    ，然其於審理時，對於上揭犯罪事實，業已坦認不諱，並有
    苗栗縣警察局苗栗分局偵辦違反毒品危害防制條例案件尿液
    鑑驗代碼對照表、苗栗縣警察局苗栗採尿室毒品人口到場採
    尿名冊及中山醫學大學附設醫院檢驗科藥物檢測中心100 年
    6 月16日尿液檢驗報告各1 份在卷足憑。足認被告於審理時
    之自白與事實相符，堪予採信。從而，本件被告施用第二級
    毒品甲基安非他命犯行，事證明確，堪以認定，應依法論科
    。
三、按毒品危害防制條例於92年7 月9 日修正公布，其中第20條
    、第23條將施用毒品之刑事處遇程序，區分為「初犯」、「
    5 年內再犯」、「5 年後再犯」，而依立法理由觀之，僅限
    於「初犯」、「5 年後再犯」，始應先經觀察、勒戒或強制
    戒治程序，倘被告於5 年內已再犯，經依法追訴處罰，縱其
    第3 次（或第3 次以上）再度施用毒品之時間，在初犯經觀
    察、勒戒或強制戒治執行完畢釋放5 年以後，已不合於「5
    年後再犯」之規定，且因已於「5 年內再犯」，顯見其再犯
    率甚高，原實施觀察、勒戒或強制戒治，已無法收其實效，
    即應依該條例第10條處罰，最高法院95年5 月9 日95年度第
    7 次刑事庭會議決議可資參照。本件被告前因施用毒品行為
    經觀察、勒戒後，於95年1 月16日釋放，又再於99年3 月19
    日、同年12月15日及100 年8 月8 日間，分別因施用毒品案
    件，而經起訴判決之事實，有臺灣苗栗地方法院檢察署刑案
    資料查註紀錄表及臺灣高等法院被告前案紀錄表各1 份在卷
    可按，是被告既已於觀察、勒戒執行完畢後5 年內再犯施用
    毒品案件，並經法院論罪科刑，即非屬前述「5 年後再犯」
    之情形，檢察官自應依法追訴。
四、又按甲基安非他命係毒品危害防制條例第2 條第2 項第2 款
    所定之第二級毒品，不得非法持有、施用。故核被告所為，
    係違反毒品危害防制條例第10條第2 項施用第二級毒品罪。
    其於施用甲基安非他命前持有甲基安非他命犯行，為其施用
    之高度行為所吸收，不另論罪。被告前因施用第二級毒品案
    件，於99年12月15日，經本院以99年度苗簡字第888 號判處
    有期徒刑2 月確定，於100 年4 月13日縮短刑期執行完畢，
    亦有臺灣苗栗地方法院檢察署刑案資料查註紀錄表及臺灣高
    等法院被告前案紀錄表各1 份在卷可查，其於受有期徒刑執
    行完畢後，5 年以內故意再犯有期徒刑以上刑之本罪，為累
    犯，應依刑法第47條第1 項規定加重其刑。
五、爰審酌被告前有如犯罪事實欄所載之施用毒品前科，竟無視
    毒品對於自身健康之戕害及國家對杜絕毒品犯罪之禁令，不
    思悔改，徹底袪除施用毒品之惡習，且之前施用第二級毒品
    犯行，曾為法院分別判處有期徒刑3 月及2 月，惟其施用毒
    品之犯行，乃屬戕害自己身心健康之行為，尚未有嚴重破壞
    社會秩序或侵害他人權益之情形，復參以其坦承犯行之犯後
    態度，暨其為小學畢業之智識程度，已婚，原為泰國籍人，
    與其犯罪動機、目的、手段等一切情狀，量處如主文所示之
    刑，併諭知易科罰金之折算標準。檢察官雖對被告具體求處
    有期徒刑5 月，惟經本院審酌上情，認稍嫌過重，併予敘明
    。
六、至於被告犯罪所用之玻璃球1 個，雖屬被告所有，但未經扣
    案，且被告於審理時供稱已丟棄，而檢察官又未能證明該玻
    璃球仍然存在，復非屬違禁物，為免日後執行困難，爰不予
    宣告沒收，併此敘明。
七、另警卷所附違反毒品危害防制條例者自首情形紀錄表雖認被
    告係於臨檢盤查時，自承施用毒品，並同意接受採尿，而認
    定有自首情形，惟被告於警詢時係供稱其最後1 次施用毒品
    之時間為100 年5 月28日上午6 時許，然其係於同年6 月3
    日凌晨0 時50分許接受採尿，若其確係於同年5 月28日上午
    6 時許施用第二級毒品甲基安非他命，則當無於100 年6 月
    3 日凌晨採尿時，仍可在其尿液中檢出甲基安非他命與安非
    他命陽性反應之可能，是其於警詢所供述之施用毒品時間，
    顯與上開尿液檢驗結果不符，而難認其就本件之供述已符合
    自首之情形，附此敘明。
據上論斷，應依刑事訴訟法第284 條之1 、第273 條之1 第1 項
、第299 條第1 項前段，毒品危害防制條例第10條第2 項，刑法
第11條前段、第41條第1項前段、第47條第1 項，判決如主文。
本案經檢察官黃智勇到庭執行職務。
中    華    民    國   100    年    11    月    23    日
                  刑事第一庭    法  官  梁晉嘉
以上正本證明與原本無異。
如不服本判決應於收受判決後10日內向本院提出上訴書狀，並應
敘述具體理由。其未敘述上訴理由者，應於上訴期間屆滿後20日
內向本院補提理由書( 均須按他造當事人之人數附繕本) 「切勿
逕送上級法院」。告訴人或被害人如對本判決不服者，應具備理
由請求檢察官上訴，其上訴期間之計算係以檢察官收受判決正本
之日期為準。
                                書記官  楊佳紋
中    華    民    國   100    年    11    月    23    日
毒品危害防制條例第10條
施用第一級毒品者，處 6 月以上 5 年以下有期徒刑。
施用第二級毒品者，處 3 年以下有期徒刑。